臺灣高等法院刑事判決
上　訴　人　臺灣宜蘭地方法院檢察署檢察官
被　　　告　甲○○
上列上訴人因毒品危害防制條例案件，不服臺灣宜蘭地方法院93
年度訴字第483號，中華民國94年2月18日第一審判決（起訴案號
：臺灣宜蘭地方法院檢察署93年度毒偵字第1034號；併辦案號：
93年度毒偵字第1096號，94年度毒偵字第224 號），提起上訴，
本院判決如下：
    主  文
原判決撤銷。
甲○○連續施用第一級毒品，累犯，處有期徒刑壹年貳月，扣案
之第二級毒品安非他命壹包毛重（含塑膠袋及標籤紙）零點參玖
伍公克沒收銷燬之。
    事  實
一、甲○○前因肅清煙毒條例案件，經本院於民國83年5 月12日
    判處有期徒刑3年8月確定；復因肅清煙毒條例案件，經臺灣
    宜蘭地方法院判處有期徒刑3年4月確定，兩案接續執行，於
    92年6月1日縮刑期滿執行完畢出監。又因施用毒品案件，經
    觀察、勒戒後，認有繼續施用毒品傾向，經臺灣臺北地方法
    院裁定執行強制戒治後，於88年12月15日戒治期間屆滿，於
    89年1月31 日經本院判決免刑。詎仍不知悔改，竟基於施用
    第一級毒品海洛因 (下稱海洛因)及第二級毒品安非他命 (
    下稱安非他命)之概括犯意，自93年9月28日中午某時起至94
    年1月9日某時止，連續在宜蘭縣員山鄉○○路45號家中，以
    自製玻璃球吸食器，摻入海洛因及安非他命燒烤吸氣一起施
    用之方式施用海洛因及安非他命多次。先於93年9月29 日下
    午1時20 分許，在宜蘭縣宜蘭市○○路133號3樓為警執行搜
    索而查獲，並於同日下午7時30 分許採尿送驗結果，呈嗎啡
    及安非他命陽性反應；再於93年10月12日下午6時55 分許，
    在宜蘭縣宜蘭市○○○路2巷5號後方貨櫃內為警查獲，並扣
    得第二級毒品安非他命毛重（含塑膠袋及標籤紙）0.399 公
    克（送驗經取樣鑑驗，驗餘為0.395 公克）。為警查獲後，
    於同日下午10時12分許採尿送驗結果，亦呈嗎啡及安非他命
    陽性反應。詎甲○○仍承續前概括之犯意，於 94年1月10日
    上午，在宜蘭縣員山鄉○○村○○路45號住處，以同一方式
    ，同時施用海洛因及安非他命。嗣於94年1月10 日下午二時
    ，在宜蘭縣員山鄉○○路45號家中為警查獲，經採尿送驗，
    確呈嗎啡及安非他命陽性反應。
二、案經宜蘭縣警察局移送臺灣宜蘭地方法院檢察署檢察官偵查
    起訴暨移請併辦。
    理  由
一、訊據被告甲○○對於於上揭時地多次同時施用海洛因及安非
    他命之犯行均自白不諱。且查被告分別於93年9月29日下午7
    時30分許、93年10月12日下午10時12分、94年1月10 日下午
    許，經警採尿送驗結果，均呈嗎啡及安非他命陽性反應，有
    宜蘭縣警察局刑警隊偵辦第一、二級毒品案件犯罪嫌疑犯尿
    液送驗編號姓名對照表、慈濟大學濫用藥物檢驗中心檢驗總
    表各3份附卷可稽，至於93年10月12日下午6時55分許，在宜
    蘭縣宜蘭市○○○路2巷5號後方貨櫃內，為警查扣之安非他
    命，經本院審理時送驗結果，證實係安非他命成份，毛重（
    含塑膠袋及標籤紙）0.399 公克（送驗經取樣鑑驗，驗餘為
    0.395 公克），有行政院衛生署管制藥品管理局函覆檢驗成
    績書一份在卷可按，足認被告之自白，與事實相符。又被告
    因施用毒品案件，經觀察、勒戒後，認有繼續施用毒品傾向
    ，經臺灣臺北地方法院裁定執行強制戒治後，於88年12月15
    日戒治期間屆滿，於89年1月31 日經本院判決免刑等情，有
    上開本院刑事判決書、本院被告全國前案紀錄表附卷可參。
    綜上所述，本件事證已臻明確，被告之自白與事實相符，其
    連續施用毒品之犯行洵堪認定，應依法論科。
二、核被告所為，係犯毒品危害防制條例第10條第1 項施用第一
    級毒品罪及同條第2 項施用第二級毒品罪。而其施用毒品前
    後持有第一、二級毒品之低度行為，業已分別為施用毒品之
    高度行為所吸收，均不另論罪。被告先後多次施用海洛因及
    安非他命之犯行，時間緊接，方法相同，觸犯構成要件相同
    之罪，顯係基於概括犯意為之，均應依刑法第56條連續犯之
    規定，論以一罪，並均加重其刑。又其同時施用第一級毒品
    及施用第二級毒品之行為，屬一行為觸犯二罪名之想像競合
    關係，應從一重論以施用第一級毒品之罪。公訴人雖僅就被
    告於93年10月12日下午10時12分許（公訴人於起訴書中誤載
    為下午6時55分許，嗣於補充理由書中更正）往前回溯24 小
    時內某時施用海洛因、96小時內某時施用安非他命之犯行提
    起公訴，然檢察官就犯罪事實一部起訴者，其效力及於全部
    ，本件被告於上開時間外施用海洛因及安非他命之犯罪事實
    ，與起訴事實有連續犯裁判上一罪關係，已如前述，本院自
    應就屬於裁判上一罪之其餘犯行，包括公訴人移送併辦部分
    ，一併加以裁判。次查，被告前因肅清煙毒條例案件，經本
    院判處有期徒刑3年8月確定；復因肅清煙毒條例案件，經臺
    灣宜蘭地方法院判處有期徒刑3年4月確定，兩案接續執行，
    於92年6月1日縮刑期滿執行完畢出監等情，業經被告供明在
    卷，並有本院被告全國前案紀錄表在卷可資佐憑，其於有期
    徒刑執行完畢後5年內再犯法定刑有期徒刑以上之罪，應依
    刑法第47條累犯之規定，遞加重其刑。
三、原審認被告罪證明確，予以論罪科刑，固非無見，惟查關於
    被告於94年1月10 日上午施用海洛因及安非他命之犯行部分
    ，與起訴部分有連續犯裁判上一罪關係，為起訴效力所及，
    業經檢察官移請併辦，原審未及審理，容有未洽。又扣案之
    安非他命，經本院送驗結果，證實係安非他命成份，毛重（
    含塑膠袋及標籤紙）0.399 公克（送驗經取樣鑑驗，驗餘為
    0.395 公克），有行政院衛生署管制藥品管理局函覆檢驗成
    績書一份在卷可按，原審未經送驗並秤量出其實重，逕認係
    毛重0. 2公克，亦有未當。檢察官提起上訴，指摘原判決不
    當，其上訴有理由，爰由本院將原判決撤銷改判，並審酌被
    告之前科素行、不思戒除毒癮，屢被查獲又再犯本件施用毒
    品犯行、兼衡犯罪後坦白承認、施用毒品核屬自損身命之犯
    罪態樣，惟對社會治安仍有潛在危害及施用情形等一切情狀
    ，就其所犯之罪量處如主文第二項所示之刑，以示懲儆。扣
    案之安非他命毛重（含塑膠袋及標籤紙）驗餘為0.395 公克
    ，為甲基安非他命無誤，因已無法分析剝離，均應依毒品危
    害防制條例第18條第1 項前段之規定，不問屬於犯人與否，
    宣告沒收銷燬之。至於93年10月12日下午6時55 分許，在宜
    蘭縣宜蘭市○○○路2巷5號後方貨櫃屋內，為警扣得疑似海
    洛因之白粉2 包，經送法務部調查局鑑定結果，未發現法定
    毒品成分，有法務部調查局出具之93年12月17日調科壹字第
    300001192號鑑定通知書附卷可資佐證；另分裝袋2只、塑膠
    管吸食器4支、提撥管1 組、研磨碗具1組，被告均否認為其
    所有，此外，並無其他事證足以證明確為被告所有並供其犯
    罪所用，爰均不宣告沒收或沒收銷燬，併附敘明。
四、據上論斷，應依刑事訴訟法第369條第1項前段、第364 條、
    第299條第1項前段，毒品危害防制條例第10條第1項、第2項
    、第18 條第1項前段，刑法第11條前段、第56條、第55條、
    第47條，判決如主文。
本案經檢察官洪泰文到庭執行職務。
中　　華　　民　　國　　94　　年　　7 　　月　　21　　日
　　　　　　　　　刑事第十庭審判長法　官  陳正雄
　　　　　　　　　　　　　　　　　法　官  許宗和
　　　　　　　　　　　　　　　　  法　官  許錦印
以上正本證明與原本無異。
如不服本判決，應於收受送達後十日內向本院提出上訴書狀，其
未敘述上訴之理由者並得於提起上訴後十日內向本院補提理由書
（均須按他造當事人之人數附繕本）。
                                  書記官  楊妙恩
中　　華　　民　　國　　94　　年　　7 　　月　　26　　日
附錄本案論罪科刑法條全文：
毒品危害防制條例第10條：
施用第一級毒品者，處6月以上5年以下有期徒刑。
施用第二級毒品者，處3年以下有期徒刑。
